【裁判字號】    94,訴,2180
【裁判日期】    951206
【裁判案由】    毒品危害防制條例
【裁判全文】
臺灣彰化地方法院刑事判決              94年度訴字第2180號
公  訴  人  臺灣彰化地方法院檢察署檢察官
被      告  癸○○
選任辯護人  謝英吉律師
被      告  己○○
指定辯護人  陳佳俊律師
上列被告等因違反毒品危害防制條例案件，經檢察官提起公訴（
94 年度偵字第3189號、94年度偵字第7644號、94年度偵字第
8546號），本院判決如下：
    主  文
癸○○共同連續販賣第一級毒品，累犯，處無期徒刑，褫奪公權
終身；扣案之海洛因伍拾貳包（合計驗餘淨重壹佰陸拾壹點肆參
公克，空包裝重拾參點柒肆公克）沒收銷燬之；外包裝袋伍拾貳
個及附表壹、貳所示之物，均沒收；未扣案附表所示之物，均
沒收，如不能沒收時追徵其價額或以其財產抵償之；犯罪所得新
臺幣貳拾貳萬玖仟伍佰元，沒收，如全部或一部不能沒收時，以
其財產抵償之。又共同連續販賣第二級毒品，累犯，處有期徒刑
玖年；扣案之安非他命拾包（其中陸包驗餘淨重捌點玖柒玖壹公
克，另肆包毛重柒拾貳點玖公克）沒收銷燬之；外包裝袋拾個及
附表壹所示之物，均沒收；未扣案附表所示之物，均沒收，如
不能沒收時追徵其價額或以其財產抵償之；犯罪所得新臺幣壹拾
萬玖仟伍佰元，沒收，如全部或一部不能沒收時，以其財產抵償
之。又連續轉讓第一級毒品，累犯，處有期徒刑貳年。應執行無
期徒刑，褫奪公權終身。扣案之海洛因伍拾貳包（合計驗餘淨重
壹佰陸拾壹點肆參公克，空包裝重拾參點柒肆公克）、安非他命
拾包（其中陸包驗餘淨重捌點玖柒玖壹公克，另肆包毛重柒拾貳
點玖公克），沒收銷燬之；外包裝袋伍拾貳個、拾個及附表壹、
貳所示之物，均沒收，未扣案附表所示之物，均沒收，如不能
沒收時追徵其價額或以其財產抵償之；犯罪所得新臺幣貳拾貳萬
玖仟伍佰元、壹拾萬玖仟伍佰元，均沒收，如全部或一部不能沒
收時，以其財產抵償之。
己○○共同連續販賣第一級毒品，累犯，處有期徒刑拾貳年，褫
奪公權伍年。扣案之海洛因伍拾貳包（合計驗餘淨重壹佰陸拾壹
點肆參公克，空包裝重拾參點柒肆公克）沒收銷燬之；外包裝袋
伍拾貳個及附表壹、貳所示之物，均沒收；未扣案附表所示之
物，均沒收，如不能沒收時追徵其價額或以其財產抵償之；犯罪
所得新臺幣貳拾貳萬玖仟伍佰元，沒收，如全部或一部不能沒收
時，以其財產抵償之。又共同連續販賣第二級毒品，累犯，處有
期徒刑捌年。扣案之安非他命拾包（其中陸包驗餘淨重捌點玖柒
玖壹公克，另肆包毛重柒拾貳點玖公克）沒收銷燬之；外包裝袋
拾個及附表壹所示之物，均沒收；未扣案附表所示之物，均沒
收，如不能沒收時追徵其價額或以其財產抵償之；犯罪所得新臺
幣壹拾萬玖仟伍佰元，沒收，如全部或一部不能沒收時，以其財
產抵償之。應執行有期徒刑拾伍年，褫奪公權伍年。扣案之海洛
因伍拾貳包（合計驗餘淨重壹佰陸拾壹點肆參公克，空包裝重拾
參點柒肆公克）、安非他命拾包（其中陸包驗餘淨重捌點玖柒玖
壹公克，另肆包毛重柒拾貳點玖公克），沒收銷燬之；外包裝袋
伍拾貳個、拾個及附表壹、貳所示之物，均沒收，未扣案附表
所示之物，均沒收，如不能沒收時追徵其價額或以其財產抵償之
；犯罪所得新臺幣貳拾貳萬玖仟伍佰元、壹拾萬玖仟伍佰元，均
沒收，如全部或一部不能沒收時，以其財產抵償之。
    事  實
一、癸○○於民國（下同）90年間曾因施用第一級毒品、施用第
    二級毒品案件，經本院以91年度訴字第78號分別判處有期徒
    刑9月、5月，定應執行有期徒刑1年1月確定，經送監執行，
    於93年7月24日縮刑期滿執行完畢。己○○於90年間亦因施
    用第一級毒品海洛因案件，經本院以91年度訴字第1128號判
    處有期徒刑10月確定，甫於93年7月10日縮刑期滿執行完畢
    。
二、詎癸○○、己○○二人均不知悔改，明知海洛因與甲基安非
    他命（下稱安非他命）業經毒品危害防制條例分別列為第一
    級毒品、第二級毒品管制，不得非法販賣、轉讓。癸○○、
    己○○二人竟自94年3月初某日起，迄94年9月22日為警查獲
    止，共同基於販賣第一、二級毒品海洛因、安非他命營利之
    概括犯意聯絡，其間癸○○曾於94年4月21日12時左右，在
    員林火車站前一家遊藝場，向真實姓名、年籍不詳，綽號「
    小胖」之成年男子以新臺幣（下同）15萬元購入數量不詳之
    海洛因及安非他命後，再於同年9月初，在彰化縣員林鎮不
    詳地點，與己○○共同出資向綽號「鐵管」的男子，以20
    萬元代價購得海洛因一臺兩，以3萬元代價購得安非他命一
    臺兩後，由己○○將購入之第一級毒品海洛因及第二級毒品
    安非他命分裝，並由癸○○提供門號0000-000000、0000-00
    0000、0000-000000、0000-000000、0000-000000、0000-00
    0000等號、由己○○提供門號0000-000000、0000000000號
    行動電話，作為二人販毒之聯絡工具，或由癸○○或由己○○以上開行動電話，與不特定人聯繫毒品買賣事宜後，或由
    癸○○、己○○二人共同出面收取價金交付毒品，或由癸○○、或由己○○獨自一人接洽收取價金及交付毒品事宜，癸○○、己○○二人以此分工，共同連續為下列販賣第一級毒
    品海洛因及第二級毒品安非他命之行為：
  (一)、販賣海洛因部分：
   （１）於94年4月中旬起迄同年5月初某日止，由丁○○以不
         詳電話撥打癸○○、己○○2人所使用之上開電話，俟
         雙方於電話中約妥交易時間及地點後，再分別至彰化
         縣員林鎮員林農工及大同路員農黃昏市場前，由賴籌
         滿出面，或由己○○出面，以每包4,000元價格，並以
         一手交錢，一手交貨之方式，連續販賣第一級毒品海
         洛因予丁○○本人5次，計得款2萬元。
   （２）另於94年8月底某日及9月初某日，由丁○○以0000-00
         0000及0000-000000號行動電話撥打癸○○所使用之00
         00-000000號行動電話，嗣經己○○接聽後，雙方於電
         話中約妥購買第一級毒品海洛因交易時間及地點等事
         宜後，再分別至彰化縣員林鎮○○路土地公廟旁，由
         己○○出面，以每包4,500元及2,000元之價格，並以
         一手交錢，一手交貨之方式，連續販賣第一級毒品海
         洛因予丁○○2次，計獲款6,500元。
   （３）自94年5月初某日起，迄94年8月底某日止，由壬○○
         以其所有之門號0000-000000號之行動電話，撥打賴籌
         滿、己○○前揭0000-000000、0000-000000號行動電
         話，與癸○○、己○○聯絡購買第一級毒品海洛因之
         事宜，俟約妥時間及地點後，即先後至彰化縣社頭鄉
         ○○路芭樂市及橋頭國小、員林鎮○○路土地公廟等
         地，由癸○○1人、或由己○○1人出面，以每包5,000
         元價格，其中1次為3000元，並以先交錢，後交貨之方
         式，連續販賣第一級毒品海洛因予壬○○前後共13 次
         ，共計得款6萬3千元。
   （４）自94年5月初某日起，迄94年7月底某日止，由丙○○
         以所有之0000-000000、0000-000000號行動電話，撥
         打癸○○、己○○前揭0000-000000號行動電話，與
         癸○○、己○○聯絡購買第一級毒品海洛因之事宜，
         俟約妥時間及地點後，即先後至彰化縣員林鎮○○路
         與浮圳路口7-11商店前、大同路與大永街臺中商業銀
         行前、大同路土地公廟等地，由己○○1人、或與賴籌
         滿2人出面，以每包5,000元價格，並以一手交錢，一
         手交貨之方式，連續販賣第一級毒品海洛因予丙○○4
         次，共獲利2萬元。
   （５）於94年3月間某日，由乙○○以不詳電話撥打癸○○所
         使用之0000-000000、0000-000000號行動電話，與賴籌
         滿聯絡購買第一級毒品海洛因之事宜，俟雙方於電話
         中約妥交易時間及地點後，再至彰化縣員林鎮○○路
          ○段421巷23弄37號前，由癸○○出面，以每包2,000
         元之價格，並以先交錢，後交貨之方式，販賣第一級
         毒品海洛因予乙○○1次，得款2千元。
   （６）自94年不詳時間起，迄94年5月6日前之某日止，由吳
         進漢以其0000-000000、00000-00000、0000-000000、
         0000-000000、0000-000000、0000-000000號行動電話
         撥打癸○○之0000-000000、0000-000000、0000-0000
         00、0000-000000號行動電話，與癸○○聯絡購買第一
         級毒品海洛因之事宜，俟雙方於電話中約妥交易時間
         及地點後，再至彰化縣大同路黃昏市場前或其附近，
         由癸○○出面，以每包9,000元之價格，其中1次為2萬
         元，並以先交錢，後交貨之方式，連續販賣第一級毒
         品海洛因予甲○○11次，前後得款為11萬元。
   （７）自94年5月間某日起，迄94年8月20日止，由戊○○以
         0000-000000及0000-000000號行動電話撥打癸○○之
         0000-000000號行動電話，與癸○○聯絡購買第一級毒
         品海洛因之事宜，俟雙方於電話中約妥交易時間及地
         點後，再分別至彰化縣員林鎮萬年巷之「帝爺廟」、
         大潤發及華成市場等地點，由癸○○出面，以每包2,
         000元之價格，並以一手交錢，一手交貨之方式，連續
         販賣第一級毒品海洛因予戊○○4次，計獲款8千元。
  (二)、販賣安非他命部分：
   （１）於94年4月中旬起迄同年5月初某日，由丁○○以不詳
         電話撥打癸○○、己○○2人所使用之行動電話，俟雙
         方於電話中約妥交易時間及地點後，再分別至彰化縣
         員林鎮員林農工及大同路員農黃昏市場前，由癸○○
         出面，或由己○○出面，並以一手交錢，一手交貨之
         方式，連續販賣第二級毒品安非他命予丁○○，共3次
         ，其中2次每次2,000元，其中1次為1,000元，共計得
         款5千元。
   （２）自94年5月初迄同年7月底某日，由辛○○、丙○○以
         丙○○所有之門號0000-000000號行動電話，撥打賴籌
         滿、己○○前揭0000-000000號行動電話，與癸○○、
         己○○聯絡購買第二級毒品安非他命之事宜，俟約妥
         時間及地點後，即至彰化縣員林鎮○○路與浮圳路口
         7-11商店前，由己○○與癸○○2人出面，以每包1,00
         0元價格，並以一手交錢，一手交貨之方式，販賣第二
         級毒品安非他命予辛○○1次，得款1,000元。
   （３）自94年不詳時間起，迄94年5月6日前之某日止，由吳
         進漢以其000-0000000、0000-000000、0000-000000、
         0000-000000、0000-000000、0000-000000號電話撥打
         癸○○之0000-000000、0000-000000、0000-000000、
         0000-000000號行動電話，而與癸○○聯絡購買第二級
         毒品安非他命之事宜，俟雙方於電話中約妥交易時間
         及地點後，再至彰化縣大同路黃昏市場前或其附近，
         由癸○○出面，以每包9,000元之價格，並以先交錢，
         後交貨之方式，連續販賣第二級毒品安非他命予吳進
         漢11次，共獲款9萬9千元。
   （４）於94年9月22日晚上19時49分許，由庚○○帶同王佩詒
         ，以庚○○所有0000-000000號行動電話，撥打己○○
         所使用之0000-000000號行動電話，與己○○聯絡購買
         第二級毒品安非他命之事宜，俟雙方於電話中約妥交
         易時間及地點後，再至彰化縣大村鄉村○村○○路○段
         177號「伊都汽車旅館」115號房，由己○○出面，以
         每包4,500元價格，並以一手交錢，一手交貨之方式，
         販賣第二級毒品安非他命予庚○○1次，得款4,500元
         。
三、癸○○另基於概括之犯意，自94年3月間某日起，迄94年4月
    21日止，在員林鎮○○路○段421巷23弄37號住宅內，連續
    無償轉讓第一級毒品海洛因10次予乙○○。
四、嗣先後於：
  （一）94年4月21日21時15分許，在彰化縣員林鎮○○路○段
        421巷23弄37號前，經警盤查，並當場查扣癸○○持有
        海洛因26包（淨重103．32公克，空包裝重7．18公克）
        、安非他命6包（淨重9．2028公克，驗餘淨重8．9791
        公克，）、其所有供販賣一、二級毒品所用之NOKIA手
        機1支（搭配0000000000號）、NOKIA手機1支（搭配000
        0000000號）、DASHION手機1支（搭配0000000000號）
        、電子磅秤1台、現金10萬元等物。
  （二）復於94年9月22日20時，在彰化縣大村鄉村○村○○路○
        段177號「伊都汽車旅館」115號房內，經警持本院核發
        之搜索票搜索與彰化地方法院檢察署核發之拘票拘提己○○到案，並當場查獲己○○持有海洛因19包（淨重45
        ．13公克，空包裝重4．96公克）、安非他命4包（共毛
        重72.9公克）、現金956000元，其所有供販賣一級毒品
        所用之糖粉1包（3.2公克）、葡萄糖1包（6.8公克）、
        注射針筒4支，其所有供販賣一、二級毒品所用之塑膠
        鏟管2支、玻璃管1支、分裝袋1包、小分裝袋1包、茶葉
        罐1個（藏放毒品用）、0000000000號行動電話1支（序
        號：000000000000000號，SAMSUNG廠牌）。
  （三）又於94年9月22日20時10分許，在彰化縣大村鄉村○村
        ○○路○段187巷13號前，經警持本院核發之搜索票搜索
        ，與彰化地方法院檢察署核發之拘票拘提癸○○到案，
        當場在癸○○所駕駛車牌號碼3089-HV號自用小客車及
        其住處，查獲海洛因7包（淨重12.98公克，空包裝重1
        ．60公克），其所有供販賣一、二級毒品所用之分裝袋
        5個、塑膠鏟管1支、分裝袋1盒、電子磅秤2個、硬幣87
        0元、分裝袋1包、NOKIA手機各1支（分別搭配0000-000
        000號、0000-000000號，序號分別為000000000000000
        號、000000000000000號），其所有供販賣一級毒品所
        用之注射針筒8支。
五、案經彰化縣警察局員林分局報請臺灣彰化地方法院檢察署偵
    查起訴。
理  由
壹、關於證據能力部分：
  一、證人丁○○、壬○○、辛○○、乙○○、甲○○、戊○○
      、王佩詒之警詢筆錄：
    （一）按被告以外之人（包括證人、鑑定人、告訴人、被害
          人及共同被告等）於檢察事務官、司法警察官或司法
          警察調查中所為之陳述，與審判中不符時，其先前之
          陳述具有較可信之特別情況，且為證明犯罪事實存否
          所必要者，得為證據，刑事訴訟法第159條之2定有明
          文。所謂「前後陳述不符」之要件，應就前後階段之
          陳述進行整體判斷，以決定其間是否具有實質性差異
          ，惟無須針對全部陳述作比較，陳述之一部分有不符
          ，亦屬之。證人之陳述有部分前後不符，或相互間有
          所歧異時，或因記憶淡忘、或事後迴護被告、或因其
          他事由所致，究竟何者為可採，法院仍得本其自由心
          證予以斟酌，非謂一有不符或矛盾，即應認其全部均
          為不可採信；尤其關於行為動機、手段及結果等之細
          節方面，告訴人之指陳，難免故予誇大，證人之證言
          ，有時亦有予渲染之可能；然其基本事實之陳述，若
          果與真實性無礙時，則仍非不得予以採信。（最高法
          院74年臺上字第1599號判例要旨、90年度臺上字第60
          78號判決要旨參照）；況認事採證、證據之取捨及證
          據證明力之判斷，俱屬事實審法院之職權，苟無違證
          據法則，自不能指為違法；是供述證據前後雖有差異
          或矛盾，事實審法院非不可本於經驗法則及論理法則
          ，斟酌其他情形，作合理之比較，定其取捨；其就供
          述證據之一部，認為真實者，予以採取，亦非法則所
          不許。因之，證人供述之證據，前後縱有差異，或相
          互間有所歧異時，究竟何者為可採，法院仍得本其自
          由心證予以斟酌，非謂一有不符或矛盾，即應認其全
          部均為不可採信。（最高法院90年度臺上字第6943號
          判決要旨參照）。而所謂「較可信之特別情況」之情
          形，亦應就前後陳述時之各種外部情況進行比較，以
          資決定何者外部情況具有可信性。若陳述係在特別可
          信之情況下所為，則虛偽陳述之危險性即不高，雖係
          審判外陳述，或未經被告反對詰問，仍得承認其有證
          據能力。所稱「外部情況」之認定，例示如下：
          1.時間之間隔：陳述人先前陳述是在記憶猶新的情況
            下直接作成，一般與事實較相近，事後即可能因記
            憶減弱或變化，致有不清晰或陳述不符之現象發生
            。
         2.有意識的迴避：由於先前陳述時被告未在場，是陳
           述人直接面對詢問警員所為陳述較為坦然；事後可
           能因陳述人對被告有所顧忌或同情，因而在被告面
           前較不願陳述不利被告之事實。
         3.受外力干擾：陳述人單獨面對檢察事務官或司法警
           察（官）所為之陳述，程度上較少會受到強暴、脅
           迫、詐欺、利誘或收買等外力之影響，其陳述較趨
           於真實。若被告在庭或有其他成員參與旁聽時，陳
           述人可能會本能的作出迴避對被告不利之證述，或
           因不想生事乃虛構事實而為陳述。
         4.事後串謀：目擊證人對警察描述所目睹情形，因較
           無時間或動機去編造事實，客觀上亦較難認與被告
           間有勾串情事，其陳述具有較可信性。但事後因特
           殊關係，雙方可能因串謀而統一口徑；或事後情況
           變化，兩者從原先敵對關係變成現在友好關係等情
           形，其陳述即易偏離事實而較不可信。
         5.警詢或檢察事務官偵查時，有無辯護人、代理人或
           親友在場：如有上開親誼之人在場，自可期待證人
           為自由從容之陳述，其證言之可信度自較高。
         6.警詢或檢察事務官所作之偵查筆錄記載是否完整：
           如上開筆錄對於犯罪之構成要件、犯罪態樣、加重
           減輕事由或起訴合法要件等事實或情況，均翔實記
           載完整，自可推定證人之陳述，與事實較為相近，
           而可信為真實。
        法院應斟酌上列因素綜合判斷，亦應細究陳述人之問答
        態度、表情與舉動之變化，此一要件係屬訴訟法事實之
        證明，以自由證明為已足，且應由主張此項證據之人證
        明。惟此僅係確定上開陳述有無證據能力而已，至該證
        據具有證據能力後，其證據力之強弱問題，仍待法院綜
        合全辯論意旨及調查證據所得，依法認定之。
  （二）經查，本案證人丁○○、壬○○、辛○○、乙○○、甲○○、戊○○於警詢、偵訊中及法院審理時之證述，有
        前後部分陳述不符之情形，本院審酌上開證人於本院證
        述時有對部分問題或稱不清楚、或稱忘記了等語之情形
        ，互核渠等於警詢中之證述，因距案發日較近，當時記
        憶較深刻，可立即反應所知，不致因時隔日久而遺忘案
        情；且較無來自被告或其他成員同庭在場之壓力而出於
        虛偽不實之指證，或故為迴護被告之機會，因此所為之
        供述均較為具體明確等情，揆諸上開說明，應認渠等於
        警詢中所為之陳述，客觀上應具有較可信之特別情況，
        且亦為證明犯罪事實存否所必要，是依上揭規定，渠等
        於警詢中之證言自有證據能力。
 二、關於證人庚○○之警詢筆錄：
  （一）按檢察事務官依法有調查犯罪及蒐集證據與詢問告訴人、
        被告、證人或鑑定人之權限；司法警察（官）依法亦具有
        調查犯罪嫌疑人犯罪情形及蒐集證據等職權，若其等所作
        之筆錄毫無例外的全無證據能力，當非所宜。再者，如上
        開陳述，係在可信之特別情況下所為，且為證明犯罪事實
        所必要，而於審判程序中發生事實上無法直接審理之原因
        時，若仍不承認該陳述之證據適格，即有未洽，為補救實
        務上採納傳聞法則可能發生之蒐證困難問題，自以使上開
        陳述取得證據能力，始符實體真實發見之訴訟目的。
  （二）本案證人庚○○前於警詢中曾為證述，惟其於本院審理時
        因所在不明、經合法傳喚拘提均未到庭，有送達證書附卷
        可稽，而上開陳述，係距案發日較近，當時記憶較深刻，
        可立即反應所知，不致因時隔日久而遺忘案情；且較無來
        自被告或其他成員同庭在場之壓力而出於虛偽不實之指證
        ，或故為迴護被告之機會，因此所為之供述均較為具體明
        確等情，揆諸上開說明，應認其於警詢中所為，客觀上有
        可信之特別情況，且為證明犯罪事實所必要，依上開說明
        ，其於警詢中之證述，自具有證據能力。
 三、證人丁○○、壬○○、辛○○、乙○○、甲○○、戊○○、
     庚○○之偵查筆錄：
     按被告以外之人於偵查中向檢察官所為陳述，除顯有不可
     信之情況者外，得為證據，刑事訴訟法第159條之1第2項定
     有明文。偵查中對被告以外之人（包括證人、鑑定人、告
     訴人、被害人及共同被告等）所為之偵查筆錄，或被告以
     外之人向檢察官所提之書面陳述，性質上均屬傳聞證據。
     惟現階段刑事訴訟法規定檢察官代表國家偵查犯罪、實施
     公訴，依法其有訊問被告、證人及鑑定人之權，證人、鑑
     定人且須具結，而實務運作時，檢察官偵查中向被告以外
     之人所取得之陳述，原則上均能遵守法律規定，不致違法
     取供，其可信度極高，職是，被告以外之人前於偵查中已
     具結而為證述，且並無證據證明上開證述有何顯不可信之
     情況，依上揭說明，渠等於偵查中之證言自均具有證據能
     力。
 四、通訊監察譯文：
     按有事實足認被告或犯罪嫌疑人有最輕本刑為3年以上有期徒
     刑之罪嫌，並危害國家安全或社會秩序情節重大，而有相當
     理由可信其通訊內容與本案有關，且不能或難以其他方法蒐
     集或調查證據者，得發通訊監察書。通訊監察書，偵查中由
     檢察官依司法警察機關聲請或依職權核發，審判中由法官依
     職權核發。通訊保障及監察法第5條第1項第1款、第2項定有
     明文。查本件關於被告癸○○、己○○所使用之000-000000
     、0000-000000及0000-000000號電話之監聽錄音，為臺灣彰
     化地方法院檢察署核准在案，有該署94年度聲監字第95號通
     訊監察書、94年聲監續字第380號通訊監察書、94年度監續字
     第131號通訊監察書及電話附表影本1份在卷可憑，而該通訊
     監察之錄音，並經執行通訊監察之員警轉製作成譯文表，有
     詳載聲監案號、監察電話及通話對象、通話時間及內容等資
     料之譯文表附卷可參，是該譯文表既係依合法通訊監察之錄
     音所轉載，依刑事訴訟法第159條之5規定，應認本案此部分
     電話監聽及其譯文具有證據能力。至辯護人爭執0000-00000
     0電話其證據能力部分，因該電話並無引用在證據方法裡面，
     起訴書所載部分係證人所供述之部分，是辯護人於此容有誤
     解。
貳、認定本案犯罪事實之理由
 一、訊據被告癸○○於本院審理時，固不否認其綽號「阿妹」
     ，及轉讓第一級毒品海洛因之犯罪事實，惟矢口否認有何
     販賣海洛因、安非他命之犯行，並辯稱：伊只是幫忙調貨
     ，偶爾託伊調貨之人會自動贈與可供施用1、2次之毒品予
     伊，伊並無營利。至證人乙○○、甲○○部分是我與他們
     一起合買的，証人甲○○部分也有幫他調貨。証人丁○○
     部分，則完全沒有。証人戊○○、庚○○、壬○○、辛○○、丙○○部分，我均不認識云云。被告己○○則坦承有
     販賣第一級毒品之犯行，惟矢口否認有何販賣第二級毒品
     之犯行，辯稱：伊只是幫忙調貨（指第二級毒品安非他命
     ）。至證人乙○○我不認識，証人甲○○我認識，但是我
     沒有賣毒品給他，也沒有拿東西給他，是有共同一起去買
     毒品，証人丁○○部分，我沒有賣她，我是無償提供一、
     二級毒品給她施用。証人戊○○我不認識。証人庚○○部
     分，毒品是他自己帶來的，我沒有賣毒品給他。証人壬○○及辛○○我均不認識。証人丙○○曾經拿錢給我去幫他
     買一、二級毒品，我是去跟綽號「鐵管」的人買的云云。
 二、經查：
  （一）被告癸○○、己○○共同販賣第一級毒品海洛因予證人
        丁○○部分：
        1.證人丁○○於警詢供述：我在94年4月中旬到5月初購
          買毒品約有5次之多，除了海洛因還有安非他命毒品
          ，這五次都購買4000元至5000元左右。交易地點都在
          員林農工或員林鎮○○路員農黃昏市場前，二、三次
          是由被告癸○○帶來賣給我，二、三次是有被告黃金
          山帶出來賣給我，而電話他們二人都有接聽。証人張
          鈺苹於偵訊中證述：我毒品跟被告癸○○買的，跟他
          買不到10次，每次買最少2千元最多4、5千元，他都
          跟我約在員林鎮○○路土地廟旁，是一個男的外號叫
          「黑牛」（即被告己○○）送過來的，被告癸○○有
          親自送過二、三次，海洛因及安非他命他都送過，安
          非他命買過二、三次，買過2次2千元，1次1千元，地
          點都約在員林農工大同路附近黃昏市場，都是我一人
          過去，被告癸○○有時自己來，有時「黑牛」一起來
          。証人丁○○於本院審理中證述：（辯護人問：為何
          你在偵查中說是向被告癸○○購買毒品的？）我與被
          告癸○○認識，打電話給他，結果是被告己○○接聽
          的。（檢察官問：妳打被告癸○○的電話是否要購買
          毒品？）要問候他，也想要買毒品。（審判長問：檢
          察官偵訊中，問你毒品向何人購買，你說是向被告賴
          籌滿購買海洛因，買不到10次，每次買最少要2000元
          ，最多4000元，都約在員林土地廟旁，由「黑牛」送
          貨過來，被告癸○○也有自己送貨過，安非他命買過
          2、3次，2次2000元，1次1000元，送貨也是「黑牛」
          與被告癸○○一起來，被告癸○○有時候自己來，等
          語有何意見？提示並告以要旨）只有「黑牛」拿毒品
          給我，被告癸○○有聽過電話，但是交易的時候都是
          黑牛來的。（審判長問：被告癸○○有聽過電話，你
          有無提到購買毒品及金額的事情？）有問過價錢。也
          有問過毒品的事情（審判長問：如何與被告癸○○約
          定價錢？）問他「查埔」半錢多少，「查某」四分之
          一多少。被告癸○○跟我說價格。（審判長問：為何
          要向被告癸○○詢問價錢，就是要跟他買？）對。（
          審判長問：你對你自己在偵訊中說在土地公廟那裡購
          買海洛因不到十次，交貨都是在土地公廟？）次數我
          不敢確定，但是地方對。（你向被告癸○○購買安非
          他命2、3次，地點在黃昏市場，交貨都是「黑牛」？
          ）次數我不確定，其他都對。（受命法官問：每次錢
          不夠，為何都會拿超過的量？還是有多少錢要買多少
          東西，還是要買超過的量？）有時候是有多少錢買多
          少東西，有時候要買超過。我要買四分之一，但是要
          5千元，我只有4千元，我就給他4000，但是量多少我
          回去都沒有秤等語。
        2.被告癸○○雖辯稱：証人丁○○常常跟我拿毒品，我
          要朋友跟她說要她補貼一點她可能誤會了云云。被告
          己○○雖辯稱：她打電話來說要多少錢，我都要向別
          人調，有時候我要自己貼錢云云。惟查，販賣行為，
          祗須以營利之意思而販入或賣出，即足構成。倘於有
          償讓與他人之初，係基於營利之意思，並著手實施，
          而因故無法高於購入原價出售，最後不得不以原價或
          低於原價讓與他人時，仍屬販賣行為。苟始終無營利
          之意思，縱以原價或低於原價有償讓與他人，即難謂
          為販賣行為，僅得以轉讓罪論處（最高法院94年台上
          字第5317號裁判參照）。是以，被告二人雖辯稱係以
          低於購入價格之金額，出售他人，惟施用毒品者聯絡
          被告二人之目的，係為向被告二人購買毒品，並非調
          貨之意，而被告二人應允提供，由此可見，被告二人
          確係出於營利之販賣意圖而為毒品之提供行為，尚與
          單純之轉讓行為不相符合。
        3.綜觀上開事證，足認證人丁○○確有在在94年4月中旬
          至5月初，以不詳電話打給被告癸○○購買海洛因，
          以一手交錢一手交貨方式，於員林農工或員林鎮○○
          路員農黃昏市場前，或由被告癸○○交付，或由被告
          己○○交付。本諸罪疑惟輕之原則，本院認為實際販
          賣次數及販賣價格，應認定為5次，每次為4000元較
          有利於被告二人，合計獲利應為20,000元。
 （二）被告己○○販賣第一級毒品海洛因予證人丁○○部分：
        1.證人丁○○於警詢供述：我分別在94年8月底及94年9
          月初以我申辦之0000000000（通訊監察譯文業有張鈺
          苹以0000-000000電話撥打由被告己○○接聽之00000
          00000電話）打給被告癸○○所有之0000000000但兩
          次都是被告己○○接聽的，我就和他約在員林鎮○○
          路土地公廟旁向他購買海洛因二次，第一次是4500元
          第二次是2000元，二次都是被告己○○拿出來賣我的
          ，我們就各自離去。於審理中證述：（受命法官問：
          每次錢不夠，為何都會拿超過的量？還是有多少錢要
          買多少東西，還是要買超過的量？）有時候是有多少
          錢買多少東西，有時候要買超過。我要買四分之一，
          但是要5千元，我只有4千元，我就給他4000，但是量
          多少我回去都沒有秤等語。
        2.被告己○○辯稱：她打電話來說要多少錢，我都要向
          別人調，有時候我要自己貼錢等語。惟按，販賣行為
          ，祗須以營利之意思而販入或賣出，即足構成。倘於
          有償讓與他人之初，係基於營利之意思，並著手實施
          ，而因故無法高於購入原價出售，最後不得不以原價
          或低於原價讓與他人時，仍屬販賣行為。苟始終無營
          利之意思，縱以原價或低於原價有償讓與他人，即難
          謂為販賣行為，僅得以轉讓罪論處（最高法院94年台
          上字第5317號裁判參照）。是以，被告己○○雖供稱
          係以低於購入價格之金額，出售他人，惟施用毒品者
          聯絡被告己○○之目的，係為向被告己○○購買毒品
          ，並非調貨之意，而被告己○○應允提供，由此可見
          ，被告己○○確係出於營利之販賣意圖而為毒品之提
          供行為，尚與單純之轉讓行為不相符合。
        3.且據被告己○○0000-000000與證人丁○○0000-0000
          00通訊監察譯文所示：
         （1）通話時間：94年8月10日7時20分（臺灣彰化地方
              法院檢察署94偵字第7644號偵查卷宗第136頁）
              通話內容：
              丁○○：最近有出嗎？
              己○○：妳錢要還我嗎？
              丁○○：我不知道價格？
              己○○：跟以前一樣啦。
              丁○○：去哪裡找你？
              己○○：大同路啦。
         （2）通話時間：94年8月10日9時54分（臺灣彰化地方
              法院檢察署94偵字第7644號偵查卷宗第136頁）
              通話內容：
              丁○○：要到哪裡找你？
              己○○：大同路過分局有一家土地公廟，你要還
              丁○○：4500啦。
              己○○：現在是5千跟9千，沒有4500。
              丁○○：我只帶這樣，下次補啦。
        4.綜觀上開事證，證人丁○○於警詢中陳稱曾經以在94
          年8月底及9月初以0000000000及0000-000000行動電話
          聯絡被告己○○使用之0000000000行動電話以購買海
          洛因等情，核與前開被告通訊監察譯文內容相符，足
          認證人丁○○確有向被告己○○購買海洛因毒品兩次
          ，第一次是4500元，第二次是2000元，並由己○○在
          員林鎮○○路土地公廟旁交付等情，合計獲利應為65
          00元。
  （三）被告癸○○、己○○共同販賣第一級毒品海洛因予證人
        壬○○部分：
        1.證人壬○○於警詢供述：我於94年5月初至94年8月底
          共向被告己○○及被告癸○○二人購買一級毒品海洛
          因共十餘次，每次一小包，以5或6千元代價向他們購
          得，我都是先以我電話0000000000打他0000000000及
          0000000000聯絡約定交易地點，以褲襪代表海洛因，
          半打代表半錢，分別有社頭鄉○○路芭樂市及橋頭國
          小，員林鎮○○○路土地公廟等處碰面，均以現金交
          易，他們接到電話將毒品送至約定地點，放在路邊不
          固定處所，我將現金交給他們，再告訴我放哪裡，約
          5、6次由被告己○○交付，約8、9次由被告癸○○交
          付，總共成交10餘次。証人壬○○於偵訊中證述：我
          都打0000000000然後他們報號碼給我叫我打，但送貨
          的大部分都是他們二個，買海洛因，買過10幾次，最
          後一次是今年八月底在社頭芭樂市場，最後一次是被
          告己○○送來的，是買5000元海洛因，我把5張一千
          元交給被告己○○，我沒有跟他合買，我最後一次跟
          被告癸○○交易地點也是在社頭芭樂市場，買3000元
          海洛因，那次是被告癸○○一個人來等語。証人蔡文
          華於本院審理中具結證述：（辯護人問：與被告黃金
          山通電話都講什麼事情？）買海洛因。打電話去有時
          候是被告癸○○接聽，有時候是被告己○○接聽的。
          （辯護人問：有無看過庭上被告癸○○？有無向她購
          買過毒品？）有，她有拿過一級毒品海洛因毒品給我
          （辯護人問：打電話給他們的時候，是先電話約定，
          還是如何？）電話裡面約定。（審判長問：如何認識
          被告癸○○的？）打電話買毒品認識的等語。
        2.被告癸○○雖辯稱：証人壬○○所言不實在，我們第
          一次是一起出錢合買的，覺得我們的東西比較好，之
          後就寄錢給我，一起買的。是證人壬○○來找我的云
          云。被告己○○則辯稱：証人壬○○所言不實在云云
          。
        3.惟查，依據現有卷證資料，並無任何事證，顯示證人
          壬○○與被告2人間，有何任仇恨嫌隙，證人壬○○
          自無理由蓄意構詞誣陷被告入罪之虞。因此，觀諸證
          人壬○○自警詢、偵查及本院中之證述內容，均明確
          指稱向被告2人購買海洛因之情，僅係對於交易時間
          、次數、方式等細節問題，因時間相隔久遠，而記憶
          不清，由此可知，被告二人確有於94年5月初至94年8
          月底販賣海洛因予證人壬○○之情，應堪認定。本諸
          罪疑惟輕之原則，本院認為實際販賣次數及販賣價格
          ，應認定為13次，每次為5000元較有利於被告，最後
          兩次金額為5000元及3000元部分，合計獲利應為6300
          0元。
  （四）被告癸○○、己○○共同販賣第一級毒品海洛因予證人
        丙○○部分：
        1.證人辛○○於警詢供述：我和証人丙○○於94年5月
          初開始至94年7月底共向被告己○○及被告癸○○他
          們2人購買1級毒品海洛因及安非他命，每次1小包，
          是以5千元之代價向他們購得海洛因，以1千元之代價
          向他們購得安非他命，我們2人是先以証人丙○○行
          動電話0000-000000打他們電話聯絡 (號碼不詳)約定
          交易地點，分別有彰化縣員林鎮○○路與浮圳路7-ll
          商店前、彰化縣員林鎮○○路與大永街口台中商業銀
          行前及大同路與浮圳路土地公廟前等處碰面，均以現
          金交易，他們都是我接到電話後將毒品送至約定地點
          ，証人丙○○將現金交給他們，他們將毒品當面交給
          阿翔，1手交錢l手交貨，我人在車上等，有目擊交易
          過程，被告己○○約4次親自送出來給阿翔，其中1次
          是被告己○○與被告癸○○一起送毒品出來。我知道
          被告己○○與被告癸○○是男女朋友，我都是和証人
          丙○○一起去向他們購買毒品。購買毒品是以「褲襪
          」代表海洛因，半半或41代表「4分之l錢」。因為我
          l支行動電話被証人丙○○拿去向他們抵押毒品，所
          以我要指證他們販賣毒品等語。証人辛○○於偵訊中
          證述：我跟被告己○○買二級毒品安非他命，買過一
          次，透過証人丙○○跟他買的，在彰化縣員林鎮○○
          路的7-11當時我坐在証人丙○○車內，那天被告黃金
          山、癸○○一起出來，那次我買1千元安非他命，我
          本人沒跟他買過海洛因，但我看過証人丙○○跟他們
          買過海洛因，買過四次，四次我都在身邊，三次是被
          告己○○自己來，一次是跟被告癸○○一起來等語。
        2.證人丙○○於本院審理中具結證述：（檢察官提示94
          年監字第95號卷宗，問：0000000000、0000000000在
          7月22日、23日監聽譯文有何意見？裡面大哥是指何
          人？電話是打給何人？「提示並告以要旨」） (當庭
          指被告己○○)是打給他的。（檢察官問：打電話做
          什麼？）拿家裡的茶葉，要找他 (被告己○○)去找
          他的朋友拿安非他命。（檢察官問：被告己○○一共
          帶你去幾次找他的朋友買安非他命？時間為何？）去
          年約在7月間，一個月內總共2、3次。（檢察官問：
          拿毒品的地點為何？）彰化縣員林鎮○○路、大同路
          上的7-11。在路上等被告己○○的朋友。（檢察官問
          ：拿多少茶葉去換安非他命？）2、3包3、4千元的茶
          葉，跟他朋友也是換那些價錢的安非他命。（檢察官
          問：証人辛○○在偵查、審理中說他曾經看過你跟被
          告己○○、被告癸○○買過四次海洛因，他都有在旁
          邊，其他三次是被告己○○一個人的，有一次是跟被
          告癸○○購買的，有何意見？）我只有跟他去過一次
          ，且那次也沒有買成。（辯護人問：提到說你有拿茶
          葉去換安非他命，是直接拿給被告己○○，給他去換
          ，或是你跟他一起去換？）我跟他一起去換（審判長
          問：與己○○換毒品的時候，證人辛○○跟你一起去
          ？）是，他有帶音響去一次。（審判長問：是否在員
          林台中商銀、土地公廟、7-1l這些地方？）是。（審
          判長問：有無向証人辛○○拿壹支行動電話拿去給被
          告己○○抵押購買毒品用？）沒有，我是拿他的手機
          連絡。（審判長問：是否願意說實話？）我怕我說實
          話，會對我不利。我去的時候都是換海洛因，我說換
          安非他命，是怕說換海洛因比較嚴重。（審判長問：
          為何說褲襪是安非他命？）害怕等語。
        3.被告己○○雖辯稱：我帶證人去鐵管那裡是要換海洛
          因，（證人所述）情節都對，但是換海洛因云云。且
          被告己○○前於準備程序中亦供承：証人丙○○曾經
          拿錢給我去幫他買1、2級毒品，我是去跟綽號『鐵管
          』的人買的等語。另被告癸○○則不為答辯。
        4.然查，據被告己○○與證人丙○○通訊監察譯文所示
          ：
         （1）被告己○○0000-000000與證人丙○○0000-000000
              通話時間：94年7月22日20時55分（臺灣彰化地方
              法院檢察署94監字第095號訴訟卷宗第5頁背面）
              通話內容：
              丙○○：大哥，我阿翔啦，你那邊有「男生」嗎？
              己○○：沒有啦。
         （2）被告己○○0000-000000與證人丙○○0000-000000：
              通話時間：94年8月4日15時26分（臺灣彰化地方法
              院檢察署94偵字第7644號偵查卷宗第144頁）
              通話內容：
              丙○○：大哥，我阿翔，2支指頭方便嗎？
              己○○：好，同樣那個地方。
              丙○○：浮圳那邊嗎？
              己○○：叫你不要說。
              丙○○：好。
        5.參諸上開監聽譯文，證人丙○○，與被告己○○通話時
          ，皆以直接向被告己○○購買之語氣要求購買毒品，
          如94年8月4日之通話，證人丙○○僅謂：2支指頭方便
          嗎？被告己○○即為應允乙節可知，證人丙○○應直
          接向被告己○○購買毒品海洛因無誤，且因相關譯文
          中未見證人丙○○欲攜帶茶葉交換毒品情事，復以審
          判中，審判長問：是否願意說實話？證人丙○○答：
          我怕我說實話，會對我不利等語。證人丙○○在本院
          審理中，有蓄意迴護被告己○○之情形，此部分之證
          詞顯不可採；且被告己○○於準備程序與審理中之證
          述亦未盡相符，前後不一。據此，仍應以證人劉建勝
          於警詢及偵訊中所為之證述較為可採，已如前述，是
          被告己○○確於94年7、8月間在彰化縣員林鎮○○路
          與浮圳路7-ll商店前、彰化縣員林鎮○○路與大永街
          口台中商業銀行前及大同路與浮圳路土地公廟前等處
          ，以一手交錢一手交貨方式販賣海洛因予證人丙○○
          4次為屬實，每次交易金額為5千元，合計獲利金額為
          2萬元。
  （五）被告癸○○販賣第一級毒品海洛因予證人乙○○部分：
        1.證人乙○○於警詢供述：我曾於94年3月下旬左右，
          撥打0000000000及0000000000向綽號「姐仔」購買過
          一次海洛因，數量是一包2000元，就在被警方查獲處
          前面交易的。證人乙○○又於偵訊中證述：被告賴籌
          滿確實有賣毒品一次給我，我拿2000元給她，當時我
          打電話給被告癸○○說我要跟她買毒品，她說她那邊
          現在沒有毒品，我就把錢拿給她，叫她幫我買毒品，
          後來我就在她租屋處那邊等，約一、二十分鐘，她就
          拿給我了。我在今年3月初透過朋友知道被告癸○○
          有在賣毒品，所以我就用我朋友電話打被告癸○○的
          手機0000-0000000、0000-000000，交易地點都是在
          彰化縣員林鎮○○路○段421巷23弄37號前等語。證
          人乙○○於審理中則證述：沒有向被告癸○○買毒品
          等語。
        2.被告癸○○則辯稱：他拿一次2000元給我，是我要買
          毒品不夠錢，可能是證人乙○○記錯了云云。
        3.惟按，刑法上所謂販賣行為，係指以營利為目的，有
          償轉讓，將商品購入或賣出，有一於此，犯罪即為完
          成，故交付商品與收取價金，均屬販賣犯罪之構成要
          件行為，縱以幫助他人營利犯罪之意思，而有參與交
          付買賣標的物、收取貨款之販賣要件行為，自應論以
          共同正犯而非從犯（最高法院84年度臺上字第5647號
          判決要旨參照）。又對於被告癸○○販賣海洛因予證
          人乙○○之次數、交易地點等細節，證人乙○○於警
          詢、偵查中均已明確指稱購買海洛因之時間、地點、
          交易方式，是雖證人乙○○於本院審理中卻否認有購
          買海洛因等語，顯係有蓄意迴護被告癸○○之情形，
          此部分之證詞顯不可採，已如前述，即仍應以證人周
          樹旺於警詢及偵訊中所證述為可採，認定被告癸○○
          於94年3月下旬販賣海洛因予證人乙○○1次，獲利20
          00元為實在。至被告癸○○究係直接販賣毒品予證人
          乙○○，抑或以幫助他人營利犯罪之意思，而有參與
          交付買賣標的物、收取貨款之販賣要件行為，惟衡諸
          上開判決要旨，被告癸○○之行為均購成販賣行為無
          誤。
  （六）被告癸○○販賣第一級毒品海洛因予證人甲○○部分：
       1. 證人甲○○於警詢供述：一位癸○○，綽號「甜蜜」
          的女子販賣毒品給我。我都是打她行動電話：甜蜜
          0000-000000、甜蜜00000-000000、0000-000000、
          0000-000000連絡購買毒品的事宜，這些電話都紀錄
          在遭警方扣案之行動電話的電話簿內。我會打電話告
          訴她：「要還錢給她」、「要還你9000、18000」、
          「男生」、「女生」等語，她便知道我要向她購買毒
          品海洛因或安非他命，並且準備等價格毒品在預定交
          易地點交易。都是被告癸○○選定交易地點。我先到
          約定地點將金錢交給被告癸○○，她拿到錢後會告訴
          我毒品丟棄的地點，通常都是丟在約定交易地點的附
          近，然後我再去拿毒品。要還錢給她是表示要購買毒
          品的意思。而還妳9000是購買半錢的毒品海洛因，還
          妳18000是購買一錢的毒品海洛因，而「男生」是代
          表安非他命、「女生」是表海洛因。我總共向她購買
          毒品海洛因及安非他命約十多次之多，約定都在彰化
          縣員林鎮○○路的黃昏市場前或附近。警方從扣案電
          話中的電話簿內儲存號碼：甜蜜0000-000000、甜蜜
          00000-000000、0000-000000、0000-000000等門號
          照片即是販賣毒品給我之人被告癸○○，綽號「甜蜜
          」所持有之行動電話（經照片簽認無誤）等語。證人
          甲○○於偵訊中證述：我打電話0000-000000、0000-
          00 0000、000 0-000000、0000000000與她聯繫販賣
          毒品。電話中我都會說要還錢給他，表示購買毒品的
          金額，用男生、女生來代表是要買海洛因或安非他命
          ，再約定交易的地點，地點都是對方選的，她拿到錢
          後會告訴我放置毒品的地點，我再去撿。我跟被告賴
          籌滿買過十幾次，買海洛因和安非他命，都是我一個
          人過去買，都是在彰化縣員林鎮○○路黃昏市場買的
          ，買的時間下午比較多，買過最大的量是2萬元海洛
          因，那次也在黃昏市場。（臺灣彰化地方法院檢察署
          94聲字第232號偵查卷宗第2-3、10頁、臺灣彰化地方
          法院檢察署94偵字第7644號偵查卷宗第66頁）。證人
          甲○○於本院審理中證述：（檢察官問：被告癸○○
          在94年間有拿過毒品，她拿過幾次給你？地點為何？
          你有無拿錢給被告癸○○？）兩次。在彰化縣員林鎮
          員林農工那裡的黃昏市場附近。沒有拿錢給被告賴籌
          滿。（檢察官問：兩次都沒有拿錢？）是（提示95年
          3月9日準備程序筆錄，對被告癸○○說是合資購買的
          ，有何意見？）我就不太曉得。（檢察官問：在你手
          機上綽號甜蜜的人是否就是被告癸○○？）是。（受
          命法官問：兩次拿毒品，是拿海洛因？安非他命？拿
          多少？查埔、查某是什麼？）都有。約半錢海洛因、
          一錢安非他命。「查埔」是安非他命, 查某是海洛因
          。（受命法官問：你有無欠被告的錢？）沒有。（受
          命法官問：你為何都打電話說要還被告癸○○錢，是
          要還她什麼錢？）沒有，是故意這樣講的。（受命法
          官問：還說要「查埔」、「查某」，那是什麼意思？
          ）證人甲○○沈思（本院卷第2卷第21-22頁）等語。
       2. 被告癸○○則辯稱：他的記憶有很多錯誤的地方。他
          帶我們去的地方，我後來才知到他有「阿國」的錢。
          證人甲○○所言不實在。他記憶不清楚云云。（本院
          卷第2卷第22頁）
       3. 然查，依據現有卷證資料，並無任何事證，顯示證人
          甲○○與被告癸○○間，有何任仇恨嫌隙，證人吳進
          漢自無理由迭於警詢及偵查中蓄意構詞誣陷被告入罪
          之虞。因此，觀諸證人甲○○自警詢、偵查之證述內
          容，均明確指稱向被告癸○○購買海洛因之情，並非
          調貨或合資等語；於本院審理中，一改證詞，顯係維
          護被告癸○○之詞，證人甲○○於本院審理中所供委
          無足採。被告癸○○於本院審理中所辯，亦難採信。
          由此可知，被告確有於94年間不詳時間以先交錢，後
          交貨之方式販賣海洛因予證人甲○○之情，本諸罪疑
          惟輕之原則，本院認為實際販賣次數及販賣價格，應
          認定為11次，以每包9000元之價格，較有利於被告，
          其中1次為20000元，合計獲利應為11萬元。
  （七）被告癸○○販賣第一級毒品海洛因予證人戊○○部分：
        1.證人戊○○於警詢供述：我是以0000-0000000打給阿
          滿嫂子以0000-0000元購買一級毒品。我從94年5月經
          朋友介紹才開始向癸○○購買毒品，每次大概購買00
          00-0000元，從5月份至今共買4-5次毒品。我都是以
          電話聯絡，每次交易地點都是由被告癸○○選定交易
          ，大部分在彰化縣員林鎮大潤發、帝爺廟、華成市場
          等三處附近一帶等語。證人戊○○於偵訊中證述：我
          毒品都跟被告癸○○買的，跟他買過海洛因4、5次，
          每次買2至3千元不等，地點都約在員林中正路關帝君
          廟、華成市場、大潤發，有時我一個人，有時是一個
          朋友壬○○陪我去，被告癸○○他自己本身送過二次
          （指送毒品）。最近一次跟被告癸○○買是六、七月
          份，是一手交錢一手交貨，被告癸○○電話我記不起
          來等語。證人戊○○於審理中證述：（審判長問：00
          00-000000、0000-000000是否是你使用的手機）是。
          （審判長問：對監聽譯文內容，上開電話監聽譯文內
          容有何意見，是否你撥打的？提示偵字第7644號卷
          139到140頁，並告以要旨）是。（審判長問：你在警
          詢、偵查中說被告癸○○是你朋友介紹，你向他購買
          毒品的，有在大村那裡看過被告癸○○的面？）第一
          次是男的送出來，我與嫂仔都是以電話聯繫的。（
          審判長問：除了你叫被告癸○○嫂仔外，還有叫他阿
          滿？）沒有，我都是叫他嫂仔。（審判長問：你如何
          知道0000-000 000的電話？是何人給你的？）是蔡文
          華告訴我的，說要買毒品的時候，打這支電話。（受
          命法官問：你打這支電話向嫂仔購買毒品幾次？）次
          數很多，約有4、5次。（受命法官問：每次都是買何
          種毒品？）海洛因。（受命法官問：每次購買的金額
          、數量？）2 至3千元一包，重量我不是很確定。（
          受命法官問：4 、5次，兩次是女孩子送貨給你，其
          餘都是男的？）是（本院卷第2卷第22頁）等語云云
          。
        2.被告癸○○則辯稱：我不認識他。
        3.然據被告癸○○0000000000及0000-000000與證人陳
          中華0000-000000及0000-000000通訊監察譯文所示：
         （1）通話時間：94年8月15日14時16分（臺灣彰化地
              方法院檢察署94偵字第7644號偵查卷宗第140頁
               ）
              通話內容（0000-000000撥打0000000000）：
              戊○○：嫂仔，方便嗎？
              癸○○：我叫別人處理給你。
              戊○○：我到哪裡找妳們？
              癸○○：大帝爺公這裡。
         （2）通話時間：94年8月16日19時00分（臺灣彰化地
              方法院檢察署94偵字第7644號偵查卷宗第139頁
               ）
              通話內容（0000-000000撥打0000-000000）：
              戊○○：嫂仔，我阿華。
              癸○○：你到華成市場。
              戊○○：好。
         （3）通話時間：94年8月19日18時33分（臺灣彰化地
              方法院檢察署94偵字第7644號偵查卷宗第139頁）
              通話內容（0000-000000撥打0000-000000）：
              戊○○：嫂仔，我阿華，之前那個3張。
              癸○○：你到大潤發。
        4.參諸證人戊○○於警詢、偵訊及本院審理中之證述，
          及上開監聽譯文，均明確指出證人戊○○確有向被告
          癸○○購買海洛因，被告癸○○辯稱：伊不認識證人
          戊○○云云，顯係臨訟畏罪之詞，要無足採，是證人
          戊○○從94年5月份起共向被告癸○○購買4、5次一
          級毒品海洛因，以一手交錢一手交貨方式，每次約購
          買2千至3千元，由被告癸○○交付過2次，另外幾次
          則由不知名男子交付予證人戊○○等情，應堪認定。
          本諸罪疑惟輕之原則，本院認為實際販賣次數及販賣
          價格，應認定為4次較有利於被告，每次為2千元，合
          計獲利應為8千元。
（八）被告癸○○、己○○共同販賣第二級毒品安非他命予證人
      丁○○部分：
       1.證人丁○○於警詢供述：我在94年4月中旬到5月初購
         買毒品約有5次之多，除了海洛因還有安非他命毒品。
         這五次都購買4000元至5000元左右，交易地點都在彰
         化縣員林鎮員林農工或彰化縣員林鎮○○路員農黃昏
         市場前，二三次是由被告癸○○帶來賣給我，二三次
         是由被告己○○帶出來賣給我，而電話他們二人都有
         接聽等語。證人丁○○於偵訊中證述：我毒品跟被告
         癸○○買的，跟她買不到十次，每次買最少2千元最多
         4 千5千元，她都跟我約在彰化縣員林鎮○○路土地廟
         旁，是一個男的外號叫「黑牛」（即被告己○○）送
         過來的，被告癸○○有親自送過二三次，海洛因及安
         非他命她都送過，安非他命買過二三次，買過2次2千
         元，一次1千元，地點都約在彰化縣員林鎮員林農工大
         同路附近黃昏市場，都是我一人過去，被告癸○○有
         時自己來，有時「黑牛」一起來等語。證人丁○○於
         審理中證述：（辯護人問：為何你在偵查中說是向被
         告癸○○購買毒品的？）我與被告癸○○認識，打電
         話給他，結果是被告己○○接聽的。（檢察官問：妳
         打被告癸○○的電話是否要購買毒品？）要問候他，
         也想要買毒品。（審判長問：檢察官偵訊中，問你毒
         品向何人購買，你說是向被告癸○○購買海洛因，買
         不到10次，每次買最少要200 0元，最多4000元，都約
         在彰化縣員林鎮員林土地廟旁，由「黑牛」送貨過來
         ，被告癸○○也有自己送貨過，安非他命買過兩三次
         ，兩次2000元，一次1000元，送貨也是「黑牛」與被
         告癸○○一起來，被告癸○○有時候自己來，等語有
         何意見？提示並告以要旨）只有「黑牛」拿毒品給我
         ，被告癸○○有聽過電話，但是交易的時候都是「黑
         牛」來的。（審判長問：被告癸○○有聽過電話，你
         有無提到購買毒品及金額的事情？）有問過價錢。也
         有問過毒品的事情（審判長問：如何與被告癸○○約
         定價錢？）問他「查埔」半錢多少，「查某」四分之
         一多少。被告癸○○跟我說價格。（審判長問：為何
         要向被告癸○○詢問價錢，就是要跟他買？）對。（
         你向被告癸○○購買安非他命二、三次，地點在黃昏
         市場，交貨都是「黑牛」？）次數我不確定，其他都
         對（受命法官問：每次錢不夠，為何都會拿超過的量
         ？還是有多少錢要買多少東西，還是要買超過的量？
         ）有時候是有多少錢買多少東西，有時候要買超過。
         我要買四分之一，但是要五千元，我只有四千元，我
         就給他4000，但是量多少我回去都沒有秤等語。
       2.被告癸○○則辯稱：證人丁○○常常跟我拿毒品，我
         要朋友跟她說要她補貼一點她可能誤會了云云。被告
         己○○則辯稱：她打電話來說要多少錢，我都要向別
         人調，有時候我要自己貼錢云云。惟按，販賣行為，
         祗須以營利之意思而販入或賣出，即足構成。倘於有
         償讓與他人之初，係基於營利之意思，並著手實施，
         而因故無法高於購入原價出售，最後不得不以原價或
         低於原價讓與他人時，仍屬販賣行為。苟始終無營利
         之意思，縱以原價或低於原價有償讓與他人，即難謂
         為販賣行為，僅得以轉讓罪論處（最高法院94年台上
         字第5317號裁判參照）。是以，被告二人雖供稱係以
         低於購入價格之金額，出售他人，惟施用毒品者聯絡
         被告之目的，係為向被告購買毒品，並非調貨之意，
         而被告應允提供，由此可見，被告二人確係出於營利
         之販賣意圖而為毒品之提供行為，尚與單純之轉讓行
         為不相符合。
       3.綜觀上開事證，足認證人丁○○確有在94年4月中旬至
         5月初，以不詳電話向被告癸○○購買3次第二級毒品
         安非他命，於彰化縣員林鎮○○路員農黃昏市場前，
         由被告癸○○或被告己○○共同交付，以一手交錢，
         一手交貨方式，其中2次每次2千元，其中1次為1千元
         等情，合計獲利應為5000元之情，洵堪認定。
 （九）被告癸○○、己○○共同販賣第二級毒品安非他命予證
       人辛○○部分：
       1.證人辛○○於警詢供述：我和丙○○於94年5月初開始
         至94年7月底共向被告己○○、癸○○他們2人購買1級
         毒品海洛因及安非他命，每次1小包，是以5千元之代
         價向他們購得海洛因，以1千元之代價向他們購得安非
         他命，我們2人是先以丙○○行動電話0000-000000打
         他們電話聯絡（號碼不詳）約定交易地點，分別有彰
         化縣員林鎮○○路與浮圳路7-ll商店前、彰化縣員林
         鎮○○路與大永街口台中商業銀行前及大同路與浮圳
         路土地公廟前等處碰面，均以現金交易，他們都是我
         接到電話後將毒品送至約定地點，丙○○將現金交給
         他們，他們將毒品當面交給阿翔，1手交錢l手交貨，
         我人在車上等，有目擊交易過程，被告己○○約4次親
         自送出來給阿翔，其中1次是被告己○○與被告癸○○
         一起送毒品出來。我知道己○○與癸○○是男女朋友
         ，我都是和丙○○一起去向他們購買毒品。購買毒品
         是以「褲襪」代表海洛因，半半或41代表「4分之l錢
         」。因為我l支行動電話被丙○○拿去向他們抵押毒品
         ，所以我要指證他們販賣毒品等語。證人辛○○於偵
         訊中證述：我跟被告己○○買二級毒品安非他命，買
         過一次，透過丙○○跟他買的，在彰化縣員林鎮○○
         路的7-11當時我坐在丙○○車內，那天被告己○○、
         癸○○一起出來，那次我買1千元安非他命，我本人沒
         跟他買過海洛因，但我看過丙○○跟他們買過海洛因
         ，買過四次，四次我都在身邊，三次是被告己○○自
         己來，一次是跟被告癸○○一起來等語。證人辛○○
         於本院審理中證述：（辯護人問：海洛因、安非他命
         如何來的？）證人丙○○拿汽車音響、茶葉，拜託被
         告己○○去跟人家換來的。（辯護人問：是否看過庭
         上被告癸○○？）看過一次。（檢察官問：提示偵訊
         筆錄107頁，你說有看過被告癸○○、被告己○○他們
         來等語，有何意見？提示並告以要旨）我有說，是4次
         ，當時我用茶葉、汽車音響來跟被告己○○他們換毒
         品。三次是被告己○○自己來，一次是被告癸○○一
         起來的。（檢察官問：當時你都是在車上？）是，我
         都在車上，他們講什麼我都不知道。（檢察官問：是
         否是證人丙○○下車？）是，有看到證人丙○○拿海
         洛因上來，沒有看到他拿錢。但有看到證人丙○○拿
         茶葉、音響下去。那些東西都是他從家裡拿出來的。
         （檢察官問：你是透過證人丙○○跟他購買毒品？）
         我是拿500 元加油，丙○○就拿安非他命請我。（檢
         察官問：提示偵訊筆錄107頁，你說有跟被告己○○購
         買毒品安非他命一次，有何意見？提示並告以要旨）
         沒有拿錢，是證人丙○○拿茶葉給他換的。不是我買
         的，我記錯了。（檢察官問：為何在警詢中說一手交
         錢一手交貨，並沒有說用茶葉換？）當時被抓到頭暈
         暈的。（檢察官問：為何都說是現金？）我是說茶葉
         、汽車音響。我當時是坐在車內，都是證人丙○○說
         的。（審判長問：看過被告癸○○幾次？）一次。（
         審判長問：你在偵訊中說看過證人丙○○向被告賴籌
         滿、被告己○○他們購買過4次毒品安非他命，其中有
         1次被告癸○○、被告己○○一起來，3次是被告黃金
         山自己來，有何意見？）3次拿茶葉及汽車音響，1次
         拿手機，3次被告己○○，1次被告癸○○有出來。（
         審判長問：拿東西給他們，他有無取回物品？）等半
         個小時，被告己○○有拿毒品給丙○○。（辯護人問
         ：有無看過庭上被告己○○？）有（辯護人問：何時
         、何地見過）我坐在我朋友車上的旁邊。（辯護人問
         ：你朋友找他做什麼？）我剛開始不知道，後來才知
         道丙○○拿汽車音響、茶葉拜託被告己○○去換海洛
         因。（審判長問：你在偵查中說你跟被告己○○購買
         過二級毒品一次，是透過證人丙○○跟他買的，你坐
         在車內，由證人丙○○下車買1次1仟元，何意思？）
         那次是我給他加油錢，他拿安非他命請我吃。（審判
         長問：這次證人丙○○有無拿錢給被告己○○？）沒
         有，是拿汽車音響。（審判長問：當天你有在車上拿
         油錢給證人丙○○，他就下車去找被告己○○，當時
         被告癸○○也有在場？）是等語。
       2.被告癸○○則辯稱：我不認識他云云。被告己○○則
         辯稱：我看過他一次，證人辛○○所言不實在云云。
       3.經查，依據現有卷證資料，並無任何事證，顯示證人
         辛○○與被告己○○、癸○○間，有何任仇恨嫌隙，
         證人自警詢及偵查中均供証如一，並就交易毒品之細
         節、聯絡方式、地點、金額、次數、交貨方式均供述
         明確，其所陳應無攀誣之虞。據此，觀諸證人辛○○
         自警詢、偵查之證述內容，均已明確指稱向被告黃金
         山、癸○○購買海洛因之情，其於本院審理中，一改
         前供，且證人辛○○於該次本院審理中之證言不僅先
         後矛盾，如證人先稱：我用茶葉、汽車音響來跟被告
         己○○他們換毒品及拿500元加油，丙○○就拿安非他
         命請我；再改稱：證人丙○○拿茶葉、音響下去。那
         些東西都是他從家裡拿出來的，復改稱：那次是我給
         他加油錢1000元，他拿安非他命請我吃等。又就同行
         與被告己○○交換毒品之證人丙○○於本院審理時所
         稱：（辯護人問：提到說你有拿茶葉去換安非他命，
         是直接拿給己○○，給他去換，或是你跟他一起去換
         ？）我跟他一起去換（審判長問：與被告己○○換毒
         品的時候，證人辛○○跟你一起去？）是，他有帶音
         響去一次。證人辛○○於審理時則係稱：等半個小時
         ，被告己○○有拿毒品給丙○○及音響是從證人張宜
         翔家裡拿出來的等情；綜上，有關證人丙○○交換毒
         品究與被告己○○一起去換，或係委由被告己○○單
         獨去換，交換毒品之音響為證人辛○○所有或證人張
         宜翔所有，均互為矛盾，再再顯示證人辛○○於本院
         審理中之證述係維護被告己○○、癸○○之詞。經查
         ，證人之陳述有部分前後不符，或相互間有所歧異時
         ，究竟何者為可採，法院仍得本其自由心證予以斟酌
         ，非謂一有不符或矛盾，即應認其全部均為不可採信
         。是本院認為應以證人辛○○於警詢及偵訊中之證述
         較為可信。由此可知，被告己○○、癸○○確有於94
         年間某日在彰化縣員林鎮○○路的7-11，以一手交錢
         一手交貨方式，透過證人丙○○販賣安非他命1次予證
         人辛○○，獲利1千元之情，應堪認定。
  （十）被告癸○○販賣第二級毒品安非他命予證人甲○○部分
        ：
       1.證人甲○○於警詢供述：一位癸○○，綽號「甜蜜」
         的女子販賣毒品給我。我都是打她行動電話：甜蜜
         0000-000000、甜蜜00000-000000、0000-000000、
         0000-000000連絡購買毒品的事宜，這些電話都紀錄在
         遭警方扣案之行動電話的電話簿內。我會打電話告訴
         她：「要還錢給她」、「要還你 9000、18000」、「
         男生」、「女生」等語，她便知道我要向她購買毒品
         海洛因或安非他命，並且準備等價格毒品在預定交易
         地點交易。都是被告癸○○選定交易地點。我先到約
         定地點將金錢交給被告癸○○，她拿到錢後會告訴我
         毒品丟棄的地點，通常都是丟在約定交易地點的附近
         ，然後我再去拿毒品。要還錢給她是表示要購買毒品
         的意思。而還妳9000是購買半錢的毒品海洛因，還妳
         18000是購買一錢的毒品海洛因，而「男生」是代表安
         非他命、「女生」是表海洛因。我總共向她購買毒品
         海洛因及安非他命約十多次之多，約定都在彰化縣員
         林鎮○○路的黃昏市場前或附近。警方從我扣案電話
         中的電話簿內儲存號碼：甜蜜0000-000000、甜蜜0
         0000-000000、0000- 000000、0000-000000等門號照
         片即是販賣毒品給我之人癸○○，綽號「甜蜜」所持
         有之行動電話（經照片簽認無誤）等語。證人甲○○
         於偵訊中證述：我打電話0000-000000、0000-000000
         、000 0-000000、0000000000與她聯繫販賣毒品。電
         話中我都會說要還錢給他，表示購買毒品的金額，用
         男生、女生來代表是要買海洛因或安非他命，再約定
         交易的地點，地點都是對方選的，他拿到錢後會告訴
         我放置毒品的地點，我再去撿。我跟被告癸○○買過
         十幾次，買海洛因和安非他命，都是我一個人過去買
         ，都是在彰化縣員林鎮○○路黃昏市場買的，買的時
         間下午比較多，買過最大的量是2萬元海洛因，那次也
         在黃昏市場等語。（臺灣彰化地方法院檢察署94聲字
         第232號偵查卷宗第2-3、10頁、臺灣彰化地方法院檢
         察署94偵字第7644號偵查卷宗第66頁）。證人甲○○
         於本院審理中證述：（檢察官問：被告癸○○在94年
         間有拿過毒品，她拿過幾次給你？地點為何？你有無
         拿錢給被告癸○○？）兩次。在彰化縣員林鎮員林農
         工那裡的黃昏市場附近。沒有拿錢給被告癸○○。（
         檢察官問：兩次都沒有拿錢？）是（提示95年3月9日
         準備程序筆錄，對被告癸○○說是合資購買的，有何
         意見？）我就不太曉得。（檢察官問：在你手機上綽
         號甜蜜的人是否就是被告癸○○？）是。（受命法官
         問：兩次拿毒品，是拿海洛因？安非他命？拿多少？
         查埔、查某是什麼？）都有。約半錢海洛因、一錢安
         非他命。「查埔」是安非他命，查某是海洛因。（受
         命法官問：你有無欠被告的錢？）沒有。（受命法官
         問：你為何都打電話說要還被告癸○○錢，是要還他
         什麼錢？）沒有，是故意這樣講的。（受命法官問：
         還說要「查埔」、「查某」，那是什麼意思？）證人
         甲○○沈思（本院卷第2卷第21-22頁）等語。
       2.被告癸○○則辯稱：證人甲○○的記憶有很多錯誤的
         地方。他帶我們去的地方，我後來才知到他有「阿國
         」的錢。證人甲○○所言不實在。他記憶不清楚云云
         。（本院卷第2卷第22頁）
       3.經查，依據現有卷證資料，並無任何事證，顯示證人
         甲○○與被告癸○○間，有何任仇恨嫌隙，證人吳進
         漢自無理由自警詢及偵查均蓄意構詞誣陷被告入罪之
         虞。因此，觀諸證人甲○○自警詢、偵查之證述內容
         ，均已明確指稱向被告癸○○購買海洛因、安非他命
         之情，而證人甲○○於本院審理中，一改證詞，顯係
         偏離事實，其迴護被告癸○○之心實明矣！據此，自
         應以證人甲○○先前於警詢、偵查中之證述內容較為
         可採。由此可知，被告癸○○確有於94年間不詳時間
         販賣安非他命予證人甲○○之情，應堪認定。本諸罪
         疑惟輕之原則，本院認為實際販賣次數及販賣價格，
         應認定為11次較有利於被告，每次為9000元，合計獲
         利應為9萬9千元。
（十一）被告己○○販賣第二級毒品安非他命予證人庚○○部分
         ：
       1.證人庚○○於警詢時供述：（問：本局提示通訊監察
         譯文，於94年9月22日下午16時3分你以持用之0000-00
         0000撥打己○○持用之0000-000000行動電話，內容是
         指何意？交易後拿去何處施用？）A：喂語嫣啦！有硬
         的嗎？
         B：我剛去拿 2 兩回來。
         A：有半ㄟ嗎？
         B：你要半ㄟ喔！
         A：要去那裡找你？
         B：我現在沒地方去，飯店住一住又不敢回家。
         A：嗯還是。
         B：我昨天輸20萬。
         A：還是去我朋友那？
         B：我太太去處理事情。
         A：你人在那？要在那裡等？
         B：大村。
         A：我過去大村。
         B：你到美立達。
         A：好。
      答：「半ㄟ」就是警方所查獲我持有之安非他命1包(毛
      重3.7公克) 的一半，也是重量的稱呼，該通電話內容
      是指我要向被告己○○索討「半ㄟ」的二級毒品安非他命
      ，我們約在彰化縣大村鄉美立達公司前香腸攤旁見面，是
      我向朋友借的汽車與女朋友王佩詒一同前往，到達後被告
      己○○向我說現在沒有安非他命毒品，晚上才有，所以我
      們就離開了。（問：本局提示通訊監察譯文於94年9月22
      日下午19時18分你以持用之0000-000000撥打己○○持用
      之0000-000000行動電話內容是指何意？交易後拿去何處
      施用？）
         A：我義弦
         B：義弦喔！等一下。
         A：兄喔！我現在過去跟你拿1個小ㄟ好嗎？
         B：小ㄟ！
         A：糖。
         B：好 。
         A：哪？
         B：昨天那115。
         A：嗯！好我過去。
      答：「小ㄟ」就是指警方所查獲我持有之安非他命1包 (
      毛重3.7公克)的重量，「糖」是指安非他命，該通電話內
      容是指我要前往伊都汽車旅館115號房 (彰化縣大村鄉○○路177號)向他索討「小ㄟ」安非他命毒品，是我朋友劉
      泓杰、施金在載我及女友王佩詒前往，到達後劉泓杰、施
      金在在外面等候，我及女友王佩詒進去伊都汽車旅館115
      號房內，進去後被告己○○就將「小ㄟ」安非他命毒品免
      費提供給我，我及女友要步出房外時就被警方查獲，警方
      查獲之毒品安非他命1包 (毛重3.7公克)是被告己○○給
      我的。被告癸○○我沒見過，我不曾向她購買二級毒品安
      非他命，我前後僅向被告己○○索討一次，是被告己○○
      免費給我的，也就是警方查獲這一次等語。另證人庚○○
      於偵訊中證述：我跟己○○買過一次毒品（即指安非他命
      ）就在昨天，買了4500元的安非他命，我的海洛因是在南
      投市遇到朋友他給我的。因為我不想害被告己○○，所以
      （警詢）說謊（參見彰化縣警察局員警刑字第0940008223
      號警卷第43頁至第44頁；臺灣彰化地方法院檢察署94年度
      偵字第7644號偵查卷宗第92頁）
    2.證人王佩詒於警詢時供述：94年9月22日我坐在劉泓杰車
      內途中有聽到我男朋友黃義絃用0000-000000打給綽號牛
      兄的己○○，聯絡要買安非他命3、4千元，我男友黃義絃
      在19時左右，帶我進入汽車旅館內，直到伊都汽車旅館
      115號內，我才見到綽號牛兄的己○○，我有看到黃義絃
      從口袋中拿出4千元向己○○購買安非他命毒品等語。（
      參見彰化縣警察局員警刑字第0940008223號警卷第43頁至
      第24-28頁）
    3.被告己○○則辯稱：毒品是證人庚○○他自己帶來的，我
      沒有賣毒品給他云云。
    4.經查，本案證人黃義絃經本院5次合法傳喚均未到庭，此
      有本院95年5月5日、95年6月30日、95年8月11日、95年9
      月29日及95年11月15日之刑事報到單及本院送達證書各5
      紙附卷可稽，是證人黃義絃顯係傳喚不到庭者，且據證人
      黃義絃於警詢、偵訊中之證述內容，復係在記憶清晰，較
      少權衡利害得失或受他人干預，應有可信之特別情況，又
      係為追查被告己○○是否有販賣安非他命犯罪事實所必要
      ，且無顯有不可信之情況，依首揭說明，其所為之警詢及
      偵訊陳述亦具有證據能力，是依據現有卷證資料，並無任
      何事證，顯示證人黃義絃與被告己○○，有何任仇恨嫌隙
      ，證人所陳應無攀誣之虞。再佐以證人王佩詒於警詢時之
      供述及上開通訊監察譯文等語觀之，核與證人黃義絃警、
      偵訊證述內容相符，應堪採信。據此，是被告己○○於94
      年9月22日在彰化縣大村鄉伊都汽車旅館115號內，以一手
      交錢一手交貨方式，販賣安非他命1次予證人黃義絃，獲
      利4500元之情，應堪認定。
  （十二）被告癸○○轉讓第一級毒品海洛因予證人乙○○部分
          ：
    1.證人乙○○於偵訊中證述：被告癸○○免費提供約10次毒
      品給我，因為我沒錢，所以我自3月以來向他要了10幾次
      ，所以我記得她的電話，只要提示電話我就記得曾用什麼
      電話跟她聯絡，免費給我施用毒品都是海洛因。證人乙○○於本院審理中則證述：施用之毒品都是被告癸○○放在
      桌上，我看她出去，就自己拿來施用。
    2.被告癸○○則辯稱：證人乙○○從我桌上拿東西，我也知
      道，我也為了這件事情跟他吵過架云云。
    3.按販賣毒品罪與轉讓毒品罪之區別，在於販賣罪，係以行
      為人以營利為目的，而有販入或賣出，有一於此，犯罪即
      屬成立，而轉讓毒品罪，係指行為人並無營利之意思，以
      原價或低於原價有償或無償讓與他人之謂（最高法院93年
      度臺上字第973號判決要旨參照）。經查，證人乙○○於
      偵查中明確指稱被告癸○○自94年3月以來免費提供約10
      次毒品給伊，而於本院中卻改稱係自行從被告癸○○桌上
      取來施用等語，證人乙○○於本院審理中所陳，顯係有蓄
      意迴護被告癸○○之情形，此部分之證詞顯不可採，仍應
      以證人乙○○於偵訊中所證述，認定被告癸○○自94年3
      月以來無償轉讓第一級毒品海洛因約10次毒品予證人乙○○之情，同堪認定。
 （十三）按海洛因、安非他命等毒品害人匪淺，政府明令禁止非
      法施用販賣，對查緝販賣毒品海洛因、安非他命執法甚嚴
      ，對於販賣海洛因、安非他命者尤科以重度刑責，又販賣
      海洛因、安非他命既係違法行為，當非可公然為之，亦無
      公定價格，且容易分裝並增減份量，而每次買賣之價量，
      可能隨時依雙方關係深淺、資力、需求量及對行情之認知
      、來源是否充裕、查緝是否嚴謹、購買者被查獲時供述購
      買對象之可能風險之情評估等情形，而異其標準，非可一
      概而論；販賣之利得，除被告坦承犯行或價量俱臻明確外
      ，委難察得實情，販賣之人從價差或量差中牟利之方式雖
      異，其意圖營利之販賣行為則同一。是以因海洛因、安非
      他命量微價高，販賣者率有暴利可圖，苟非意圖販賣營利
      ，一般人當無甘冒重典而提供海洛因、安非他命之理，據
      此，被告癸○○、己○○上開販賣一級毒品海洛因、二級
      毒品安非他命確有營利之意圖實明矣！
（十四）按現行刑法關於正犯、從犯之區別，係以其主觀之犯意
      及客觀之犯行為標準，凡以自己犯罪之意思而參與犯罪，
      無論其所參與者是否係犯罪構成要件之行為，皆為正犯，
      其以幫助他人犯罪之意思而參與犯罪，其所參與者，苟係
      犯罪構成要件之行為，亦為正犯，必以幫助他人犯罪之意
      思而參與犯罪，其所參與者又為犯罪構成要件以外之行為
      ，始為從犯。故共同實施犯罪行為之人，在合同意思範圍
      以內，各自分擔犯罪行為之一部，相互利用他人之行為，
      以達其犯罪之目的者，即應對於全部所發生之結果，共同
      負責（最高法院92年度臺上字第5407號判決要旨參照）。
      經查，被告癸○○、己○○係男女朋友關係，並互相提供
      行動電話互為使用，以供聯絡上開販賣一級毒品海因、二
      級毒品安非他命之用，購買者撥打被告癸○○或被告己○○之上開行動電話，或為被告癸○○接聽，或為被告己○○接聽，購買者或與被告癸○○談論買賣細節，或與被告
      己○○談論買賣細節購，而於購買者與被告癸○○或被告
      己○○聯繫好購買毒品事宜後，或為被告癸○○送貨，或
      為被告己○○送貨，或為被告二人共同送貨等情，業據証
      人丁○○、壬○○、辛○○、乙○○、甲○○、戊○○於
      警詢、偵訊中及本院審理時供證明確，是被告癸○○、己○○二人就上揭販賣一級毒品海因、二級毒品安非他命之
      事實，確有分工而有犯意聯絡、行為分擔，均為共同正犯
      。
（十五）此外，復有上開犯罪事實扣案之海洛因52包、安非他命
        10包、如附表壹、貳所示扣案物品為證。而扣案之海洛
        因，經送驗結果，均含第一級第六項毒品毒品海洛因成
        分，合計淨重161.43公克，空包裝總重13.74公克，純
        度百分之一七‧四九，純質淨重30.79公克；扣案之安
        非他命10包，其中六包經送驗結果，確含甲基安非他命
        成份，此有法務部調查局94年6月14日調科壹字第14001
        1661號鑑定通知書、94年12月14日調科壹字第14001229
        0號鑑定通知書、94年12月14日調科壹字第140012291號
        鑑定通知書及憲兵司令部刑事鑑識中心鑑驗通知書各一
        份在卷可稽（參照臺灣彰化地方法院檢察署94偵字第31
        89號偵查卷宗第76、96頁及本院卷第1卷第39、40頁）
        在卷可稽。綜上所述，被告二人上揭所辯，核與前揭事
        證不符，應係臨訟卸責之詞，均不足採信。被告癸○○
        、己○○二人販賣第一、二級毒品及轉讓第一級毒品之
        犯行，洵堪認定。
參、論罪科刑部分：
一、查被告行為後，刑法業於94年2月2日修正公布，95年7月1日
    起施行。按行為後法律有變更者，適用行為時之法律，但行
    為後之法律有利於行為人者，適用最有利於行為人之法律，
    修正後刑法第2條第1項定有明文。此條規定乃與刑法第1條
    罪刑法定原則契合，而貫徹法律禁止溯及既往原則，其係規
    範行為後法律變更所生新舊法律比較適用之準據法，準此，
    刑法第2條本身雖經修正，但刑法第2條既屬適用法律之準據
    法，本身尚無比較新舊法之問題，應一律適用裁判時之現行
    刑法第2條規定，為「從舊從輕」之比較以決定適用之刑罰
    法律。再按本次法律變更，比較時應就罪刑有關之共犯、未
    遂犯、想像競合犯、牽連犯、連續犯、結合犯，以及累犯加
    重、自首減輕暨其他法定加減原因（如身分加減）與加減例
    等一切情形，本於統一性及整體性原則，綜其全部罪刑之結
    果而為比較；另從刑附屬於主刑，除法律有特別規定者外，
    依主刑所適用之法律；修正後刑法第59條之規定，為法院就
    刑之酌減審認標準見解之明文化，非屬法律之變更亦有最高
    法院95年5月23日95年度第8次刑庭會議決議可資參照。是按
    ：
     （一）刑法第28條共犯之規定，於94年2月2日修正公布、95
           年7月1日施行前之規定為：「二人以上共同實施犯
           罪之行為者，皆為正犯」，修正施行後之規定則為
           ：「二人以上共同實行犯罪之行為者，皆為正犯」
           ，揆諸本條之修正理由係為釐清陰謀共同正犯、預
           備共同正犯、共謀共同正犯是否合乎本條規定之正
           犯要件。而本件被告2人所為前開共同販賣第一、二
           級毒品之犯行，既屬實行犯罪行為之正犯，則適用
           修正施行前之刑法第28條規定論擬，並無不利於被告
           之情形。
     （二）被告癸○○、己○○多次共同販賣第一級毒品海因
           、第二級毒品安非他命之犯行，被告癸○○多次轉
           讓第一級毒品海因之犯行，均係時間緊接，所觸犯
           均為構成要件相同之罪名，顯均係基於概括犯意反
           覆為之，而修正後刑法業已刪除連續犯之規定，考
           諸該規定刪除後，除法理上合於接續犯、包括一罪
           之情形仍可認為構成單一之犯罪外，其餘數犯罪行
           為之情形，即應依刑法第51條之規定予以分論併罰
           ，此刪除雖非犯罪構成要件之變更，但顯已影響行
           為人刑罰之法律效果，自屬法律有變更。依修正前
           刑法，本件被告二人之前開販賣毒品、被告癸○○
           轉讓第一級毒品犯行，得分別論以連續犯，並得加
           重其刑至二分之一，然依修正後之刑法，各該行為
           ，均應併合處罰，依修正後刑法第2條第1項之規定
           ，比較新、舊法適用結果，仍應適用被告行為時之
           法律，即修正前刑法規定而論以連續犯，較為有利
           。
     （三）被告行為時，刑法第47條原規定：「受有期徒刑之
           執行完畢或受無期徒刑或有期徒刑一部之執行而赦
           免後，5年以內再犯有期徒刑以上之罪者，為累犯，
           加重本刑至2分之1。」，修正後之刑法第47條第1項
           則規定：「受徒刑之執行完畢，或一部之執行而赦
           免後，5年以內故意再犯有期徒刑以上之罪者，為累犯，
           加重本刑至2分1。」。本件被告2人所犯均屬故意犯罪
           ，是不論依新法或舊法均構成累犯，則修正前刑法
           關於累犯之規定，對被告並無不利之情形。
     （四）被告行為時，關於死刑之減輕規定，修正前刑法第64條
           第2項係規定「死刑減輕者，為無期徒刑，或為15年
           以下12年以上有期徒刑。」，修正後刑法第64條第2
           項則規定「死刑減輕者，為無期徒刑。」；又關於
           無期徒刑之減輕規定，修正前刑法第65條第2項係規
           定「無期徒刑減輕者，為7年以上有期徒刑。」，修
           正後刑法第65條第2項則規定「無期徒刑減輕者，為
           20年以下15年以上有期徒刑。」，比較新舊法適用
           結果，自以適用修正前刑法第64條第2項、第65條第
           2項之減刑規定對被告較有利。
     （五）修正後之刑法第36條將褫奪之資格變更僅褫奪2種資
           格，且於刑法第37條第2項將得褫奪公權之宣告刑由
           原「宣告6個月以上有期徒刑」，提高為須「宣告1
           年以上有期徒刑」，法條已有變更。是依從刑附屬
           於主刑之原則，本案有關被告所犯與主刑有關之連
           續犯、累犯等既均一體適用修正前刑法相關規定，
           則有關從刑褫奪公權之規定，亦應從屬適用修正前
           刑法第36、37條第2項規定。
     （六）被告行為時，刑法第51條第5款數罪併罰時，對於分
           別宣告多數有期徒刑，定應執行刑之規定，原係以
           ：「宣告多數有期徒刑者，於各刑中之最長期以上
           ，各刑合併之刑期以下，定其刑期。但不得逾20年
           。」，而修正後刑法第51條第5款則規定：「宣告多
           數有期徒刑者，於各刑中之最長期以上，各刑合併
           之刑期以下，定其刑期。但不得逾30年。」，比較
           新舊法適用結果，自以適用修正前之刑法第51條第5
           款之規定較有利於行為人，依刑法第2條第1項前段
           之規定，仍應依修正前刑法第51條第5款之規定，定
           其應執行之刑。
     （七）綜合上述各條文修正前、後之比較，揆諸前揭最高法
           院決議及修正後刑法第2條第1項前段、後段規定之
           「從舊、從輕」原則，綜其全部罪刑之比較，自應
           一體適用被告行為時之法律，即修正前刑法之相關
           規定，予以論處。
二、查海洛因、安非他命分別係屬毒品危害防制條例第2條第2項
    第1款、第2款所列之第一、二級毒品。故核被告癸○○所為
    ，係犯毒品危害防制條例第4條第1項之販賣第一級毒品罪、
    同條第2項之販賣第二級毒品罪、同條例第8條第1項之轉讓
    第一級毒品罪；被告己○○所為係犯同條例第4條第1項之販
    賣第一級毒品罪、同條第2項之販賣第二級毒品罪。被告2人
    非法持有第一、二級毒品海洛因及安非他命之低度行為，各
    為其進而販賣或轉讓之高度行為所吸收，不另論以持有罪。
    又被告癸○○與己○○就犯罪事實欄二之（一）之（１）至
    （７）、（二）之（１）至（４）所示之販賣海洛因或安非
    他命之犯行，有犯意聯絡及行為分 擔，應依修正前刑法第
     28條規定，論以共同正犯。被告癸○○多次轉讓第一級毒
     品海洛因之行為，被告癸○○、己○○多次販賣第一、二
     級毒品海洛因及安非他命之行為，均時間緊接，各觸犯構
     成犯罪要件相同之罪名，顯皆係基於概括犯意反覆為之，
     均應依修正前刑法第56條規定論以連續犯並加重其刑，惟
     被告2人所犯販賣第一級毒品罪，其法定本刑為死刑或無期
     徒刑，販賣第二級毒品罪之最高法定本刑為無期徒刑，依
     法不得加重之。又被告癸○○於90年間曾因施用第一級毒
     品、施用第二級毒品案件，經本院以91年度訴字第78號判
     決分別判處有期徒刑9月、5月，定應執行有期徒刑1年1月
     確定，經送監執行，於93年7月24日縮刑期滿執行完畢。被
     告己○○於90年間亦因施用第一級毒品海洛因案件，經本
     院以91年度訴字第1128號判決判處有期徒刑10月確定，甫
     於93年7月10日縮刑期滿執行完畢，此有臺灣高等法院被告
     全國前案紀錄表各1份在卷可稽，被告2人前受有期徒刑之
     執行完畢後，5年以內故意再犯本件有期徒刑以上之罪，為
     累犯，應依修正前刑法第47條之規定，就被告2人所犯共同
     連續販賣第二級毒品罪之有期徒刑部分，及被告癸○○連
     續轉讓第一級毒品罪，分別遞加重其刑，惟因販賣第一級
     毒品罪之法定本刑為死刑及無期徒刑，而販賣第二級毒品
     罪之最高法定本刑為無期徒刑，依修正前刑法第64條第1項
     、第65條第1項之規定，不得加重。又被告癸○○所為共同
     連續販賣第一、二級毒品之行為與連續轉讓第一級毒品罪
     間；被告己○○所為共同連續販賣第一、二級毒品罪間，
     均犯意各別，行為互異，應皆分論併罰。
四、按毒品危害防制條例制定之目的，係為防制毒品危害，維護
    國民身心健康，而有關販賣第一級毒品罪責部分，則處以死
    刑或無期徒刑之重刑，若未區分行為人販賣毒品之數量、目
    的及所造成之危害，一律處以死刑或無期徒刑之重刑，自非
    罰其所當罰之刑事政策之目的，亦非為阻絕毒害唯一方法。
    被告己○○雖明知毒品直接戕害國民身心健康，間接危害社
    會治安，敗壞社會善良風氣，而仍參與本案共同販賣海洛因
    ，藉以牟利，獲取利益，危害社會治安非輕，進而導致施用
    毒品之人為購買毒品施用而觸犯刑典之情事發生，其實際之
    危害程度頗為深遠，惟念及其基於與同居女友被告癸○○之
    情誼而為，且主要販賣海洛因者應為被告癸○○，被告己○○雖與其等間有犯意聯絡，然僅負責交付或接聽部分電話，
    參與情節較為輕微，且販賣海洛因之次數、數量及販賣對象
    之人數，所生損害等一切情狀，經坦承部分之犯行，如遽論
    科以死刑或無期徒刑之重典，不免過苛，有失立法之本旨，
    爰就被告己○○所犯之共同連續販賣第一級毒品罪，其最輕
    法定本刑為無期徒刑，本院認為法重情輕，縱使量處法定最
    低刑度之無期徒刑，仍嫌過重，爰依刑法第59條之規定，予
    以酌減。（按刑法第59條關於刑之酌減之規定，亦於94年2
    月2日修正公布，於95年7月1日生效施行，惟因該條規定，
    為法院就刑之酌減審認標準見解之明文化，非屬法律之變更
    ，自無刑法第2條第1項新舊法比較適用之問題，此有最高法
    院95年5月23日刑事庭第8次會議決議可資參照。）再審酌被
    告癸○○係本案主要行為者，犯罪後矢口否認犯行，所販賣
    第一級毒品海因、第二級毒品安非他命之數量、所得利益，
    及審酌被告二人之前科紀錄，及其二人生活狀況、智識程度
    等一切情狀，分別量處如主文所示之刑，並就被告己○○部
    分，依修正前刑法第51條第5款之規定，合併定其應執行刑
    ，及就被告癸○○部分定其應執行刑為無期徒刑，以示儆懲
    。又依被告2人販賣海洛因之性質，認有褫奪公權之必要，
    爰依修正前刑法第37條第1項、第2項規定，併宣告被告癸○○褫奪公權終身，被告己○○褫奪公權5年。
六、沒收從刑部分：依毒品危害防制條例第18條第1項前段規定
    ，得諭知沒收並銷燬之者，以查獲之毒品及專供製造或施用
    毒品之器具為限，並不及於毒品之外包裝。同條例第19 條
    第1項復規定犯同條例第4條至第9條、第12條、第13條或第
    14條第1項、第2項之罪者，其供犯罪所用之物或因犯罪所得
    之財物，均需諭知沒收之，法院無審酌之餘地。而毒品之外
    包裝有防止毒品裸露、逸出及潮濕之功用，並便於攜帶及運
    輸，其係供販賣、運輸毒品所用之物，至為顯然，應依毒品
    危害防制條例第19條第1項之規定宣告沒收之，方屬適法（
    最高法院90年度臺上字第2046號判決要旨參照）；又按毒品
    危害防制條例第19條第1項規定：犯第4條之罪者，其供犯罪
    所用或因犯罪所得之財物，均沒收之，如全部或一部不能沒
    收時，追徵其價額或以其財產抵償之。但該條項並無如同條
    例第18條第1項所定「不問屬於犯人與否，沒收之」之明文
    ，自屬相對沒收主義之立法。是其應沒收之物，應以屬被告
    所有者為限。又該規定所稱「追徵其價額」者，係指所沒收
    之物為金錢以外之其他財物而無法沒收時，應追徵其價額，
    使其繳納與原物相當之價額。如所得財物為金錢而無法沒收
    時，始應「以其財產抵償之」（最高法院95年度臺上字第
    305號判決要旨參照）。又沒收為從刑之一種，依主從不可
    分之原則，應附隨緊接於主刑之下而同時宣告；又共同正犯
    因相互間利用他人之行為，以遂行其犯意之實現，本於責任
    共同之原則，有關沒收部分，對於共犯間供犯罪所用之物，
    自均應為沒收之諭知（最高法院91年度臺上字第5583號判決
    要旨參照）。
    經查：
   （一）扣案之海洛因52包（合計驗餘淨重161.43公克，空包
         裝重13.74公克）、安非他命10包（其中6包淨重9．
         2028公克，因取樣鑑析0.2237公克用罄，尚餘8.9763
         公克，另4包毛重72．9公克），係屬毒品危害防制條
         例第2條第2項第1、2款所規範之第一、二級毒品，不
         問屬於被告與否，應依毒品危害防制條例第18條第1項
         前段之規定，併予諭知沒收銷燬之，其中外包裝袋52
         個及10個，併依同條例第19條第1項規定沒收之。
   （二）被告2人共同連續販賣第一級毒品海洛因之所得，共計
         22萬9500元；連續販賣第二級毒品安非他命之所得，
         共計10萬9500元，已如前述，應依毒品危害防制條例
         第19條第1 項之規定宣告沒收。如全部或一部不能沒
         收時，以其財產抵償之。扣案之NOKIA手機1支（搭配
         0000-000000門號）、NOKIA手機2支（均搭配0000-000
         000門號）、DASHION手機1支與NOKIA手機1支（搭配00
         00-000000門號）、SAMSUNG手機1支（搭配0000-00000
         0門號），係被告癸○○與被告己○○分別所有，供共
         同聯絡販賣本案毒品事宜所用之物，已如前述，依上
         揭說明，爰依毒品危害防制條例第19條第1項之規定宣
         告沒收。另未扣案如附表參所示之門號0000-000000號
         、00 00-000000號、0000-000000號、0000-000000號
         行動電話各壹支，係被告癸○○、己○○二人供犯罪
         所用之物，業據被告癸○○、己○○二人供承在卷，
         同應依毒品危害防制條例第19條第1項之規定宣告沒收
         。如全部或一部不能沒收時，以其財產抵償之。至於
         被告癸○○轉讓第一級毒品海洛因予證人乙○○部分
         ，因被告癸○○係無償轉讓予證人乙○○，已如前認
         定，故此部分無犯罪所得得予沒收或抵償之情形，扣
         案之105萬6870元（含扣案之硬幣870元），扣除上開
         犯罪所得，部分61萬7870元查無證據與本案有何關連
         ，且均非違禁物，本院自無從宣告沒收，附此敘明。
   （三）扣案如附表壹所示之分裝塑膠袋1盒，分裝袋1包、小
         分裝袋1包、分裝袋5個、塑膠鏟管3支、玻璃管1支、
         藏放毒品用茶葉罐1個，係屬被告癸○○所有之物，供
         被告癸○○、己○○二人共同販賣第一級、第二級毒
         品之用，業據被告癸○○供承在卷，又電子磅秤3個部
         分，被告癸○○否認94年4月21日所查獲之電子磅秤係
         其所有，惟據證人乙○○證稱該電子磅秤係被告賴籌
         滿所有；是前開物品係作為分裝毒品以便販賣，係屬
         供犯販賣毒品罪所用之物，亦堪認定；爰依毒品危害
         防制條例第19條第1項之規定，均併予諭知沒收，如全
         部或一部不能沒收時，以其財產抵償之。又如附表貳
         所示之注射針筒12支、糖粉壹包（3.2公克）、葡萄糖
         壹包（6.8公克），係屬被告癸○○所有之物，供被告
         癸○○、己○○二人共同販賣第一級毒品之用，業據
         被告癸○○供承在卷，併依毒品危害防制條例第19條
         第1項之規定，均併予諭知沒收，如全部或一部不能沒
         收時，以其財產抵償之。
   （四）至上開行動電話租用之門號SIM卡各1枚，依國內電信
         公司定型化契約之約定，該晶片卡之所有權仍屬電信
         公司所有，申請人僅因承租門號而取得使用權，既非
         屬被告2人所有之物，且非屬違禁物，核與沒收之要件
         不符，故不予宣告沒收；另扣案之NOKIA手機3支（序
         號為000000000000000、000000000000000、000000000
         000000號）、MIS TUSBISHI手機1支（序號為00000000
         0000000號）、PIE RRE CARDIN手機1支（序號為00000
         0000000000號）、遠傳易付儲值卡（序號為NＺ0000000
         000000號）、遠傳易付儲值卡（序號為NＺ00000000000
         00號）、MOTOROLA手機5支（序號為000000000000000
         、000000000000000、000000000000000、00000000000
         0000、00000000000 0000號）、BENQ手機1支（序號為
         000000000000000號）、PANASONIC手機1支（序號為00
         0000000000000號）、PHILISPS手機1支（序號為00000
         0000000000號）、ALCATEL手機1支（序號為000000000
         000000號）、郵局儲金簿1本（局號0000000、帳號00
         00000號）、上海銀行存簿1本（帳號00000000000000
         號）、大村農會存簿1本（帳號00000000000000號）、
         華南銀行存簿1本（帳號000000000000號）、黑色大皮
         包1個、黑色小皮包1個，均查無證據與本案有何關連
         ，且均非違禁物，本院自無從宣告沒收，併此敘明。
據上論斷，應依刑事訴訟法第299條第1項前段，毒品危害防制條
例第4條第1項、第2項、第8條第1項、第18條第1項前段、第19條
第1項，刑法第11條、第2條第1項前段、（修正前）第28條、（
修正前）第56條、（修正前）第47條、（修正前）第51條第4款
、第5款、第59條、（修正前）第37條第1項、第2項，判決如主
文。
本案經檢察官吳曉婷到庭執行職務
中    華    民    國    95    年    12    月  6     日
                  刑事第一庭    審判長法  官  林欽章
                                      法  官  葉明松
                                      法  官  姚銘鴻
以上正本證明與原本無異。
如不服本判決，應於判決送達後10日內向本院提出上訴狀（須附
繕本）。
中    華    民    國    95    年    12    月    6     日
                                      書記官  謝志鑫
附表壹：
1. 分裝塑膠袋1盒
2. 分裝袋1包
3. 小分裝袋1包
4. 分裝袋5個
5. 電子磅秤3個
6. 塑膠鏟管3支
7. 玻璃管1支
8. 藏藏放毒品用茶葉罐1個
9. 0000-000000號行動電話1支
10. 0000-000000號行動電話1支
11. 0000-000000號行動電話2支
12. 0000-000000號行動電話2支
附表貳：
1. 注射針筒12支
2. 糖粉1包（參點貳公克）
3. 葡萄糖1包（陸點捌公克）
附表：
1. 0000-000000號行動電話1支
2. 0000-000000號行動電話1支
3. 0000-000000號行動電話1支
4. 0000-000000號行動電話1支


司法院資訊處製作；財團法人民間司法改革基金會備份。
